lt-LT: Namai ir sodas > Virtuvė ir valgomasis > Kaitlentės ir orkaitės indai > Kaitlentės indai > Greitpuodžiai ir konservų sterilizavimo puodai: Konservų sterilizavimo puodai; Greitpuodžiai
en: Home & Garden > Kitchen & Dining > Cookware & Bakeware > Cookware > Pressure Cookers & Canners: Canners; Pressure Cookers
ru: Дом и сад > Кухня и сервировка стола > Кухонная и жаропрочная посуда > Кухонная посуда > Скороварки и автоклавы: Автоклавы; Скороварки
ko: 가정/원예 용품 > 주방/식탁 > 조리/제빵 도구 > 조리 도구 > 압력솥/용기: 통조림용 압력솥; 압력솥
ja: ホーム・ガーデン > キッチン・ダイニング > 調理器具 > 鍋・フライパン > 圧力鍋・キャンナー: キャンナー; 圧力鍋
zh-CN: 家居与园艺 > 厨房/餐厅 > 炊具/烘焙用具 > 炊具 > 压力锅/压力罐: 压力罐; 压力锅
da: Hjem og have > Køkken og spisestue > Kogegrej og bageforme > Kogegrej > Trykkogere og trykhenkogning: Konserves; Trykkogere
sk-SK: Dom a záhrada > Kuchyňa a jedáleň > Nádoby na varenie a pečenie > Hrnce > Tlakové a zaváracie hrnce: Zaváracie hrnce; Tlakové hrnce
nl: Huis en tuin > Keuken en eetkamer > Kookgerei en bakvormen > Kookbenodigdheden > Snelkookpannen en weckketels: Weckketels; Snelkookpannen
zh-TW: 居家和庭園 > 廚房與餐廳 > 調理烘焙鍋具 > 鍋具 > 壓力鍋具: 壓力鍋; 壓力烹飪鍋
hu: Otthon és kert > Konyha és étkező > Főzőedények és sütőedények > Főzőedények > Gyorsfőzők és befőzők: Befőzők; Gyorsfőzők
es: Casa y jardín > Cocina y comedor > Utensilios para cocinar y para hornear > Utensilios para cocinar > Ollas a presión: Enlatadores; Ollas a presión
sl-SI: Dom in vrt > Kuhinja in jedilnica > Posode za kuhanje in peko > Posode za kuhanje > Ekonom lonci in aparati za konzerviranje: Aparati za konzerviranje; Ekonom lonci
pl: Dom i ogród > Kuchnia i jadalnia > Garnki i formy do pieczenia > Garnki > Szybkowary i urządzenia do konserwowania pod ciśnieniem: Garnki ciśnieniowe; Szybkowary
it: Casa e giardino > Cucina e pranzo > Pentolame e tegami da forno > Pentole e tegami > Pentole a pressione e per cottura a vapore: Pentole per cottura a vapore; Pentole a pressione
sv: Hem och trädgård > Kök och matsal > Verktyg för matlagning och bakning > Kokkärl > Tryckkokare: Konserverare; Kökstryckkokare
th: บ้านและสวน > ห้องครัวและการรับประทานอาหาร > อุปกรณ์ทำอาหารและอุปกรณ์อบอาหาร > อุปกรณ์ที่ใช้ประกอบอาหาร > หม้อต้มที่ใช้ความอัดดันจากไอน้ำและแคนเนอร์: หม้อแคนเนอร์; หม้ออัดแรงดัน
bg-BG: Дом и градина > Кухня и трапезария > Съдове за готвене и печене > Съдове за готвене > Тенджери под налягане и консервиране: Тенджери за консервиране; Тенджери под налягане
pt-BR: Casa e jardim > Produtos de cozinha e aparelhos de jantar > Panelas e assadeiras > Panelas > Panelas de pressão e conservas: Enlatadores; Panelas de pressão
ro-RO: Casă și grădină > Bucătărie și sufragerie > Articole pentru gătit și copt > Vase de gătit > Oale sub presiune și oale pentru conserve: Oale pentru conserve; Oale sub presiune
el: Σπίτι & κήπος > Κουζίνα & τραπεζαρία > Σκεύη μαγειρικής & ζαχαροπλαστικής > Μαγειρικά σκεύη > Χύτρες & δοχεία κονσερβοποίησης: Δοχεία κονσερβοποίησης; Χύτρες
fr: Maison et jardin > Arts de la table et arts culinaires > Matériel de cuisson et de pâtisserie > Ustensiles de cuisson > Autocuiseurs: Faiseurs de conserves; Autocuiseur
tr: Ev ve Bahçe > Mutfak ve Yemek > Ocak ve Fırında Pişirme Gereçleri > Pişirme Kapları > Düdüklü Tencereler ve Konserve Tencereleri: Konserve; Düdüklü Tencereler
pt-PT: Casa e jardim > Cozinha e refeições > Utensílios para cozinhar e fazer bolos > Utensílios para cozinhar > Panelas de pressão e enlatadores de pressão: Enlatadores; Panelas de pressão
fi: Koti ja puutarha > Keittiö ja ruokailu > Ruuanlaitto- ja leivontatarvikkeet > Ruuanlaittotarvikkeet > Painekeittimet ja säilöntälaitteet: Säilöntälaitteet; Painekeittimet
vi: Nhà và vườn > Phòng bếp và phòng ăn > Dụng cụ nấu và nướng > Đồ nấu bếp > Nồi áp suất: Hộp áp suất; Nồi áp suất
nb: Hjem og hage > Kjøkken og spiserom > Matlagnings- og bakeutstyr > Matlagningsutstyr > Trykkokere og -bokser: Hermetikk; Trykkokere
de: Heim & Garten > Küche & Esszimmer > Kochgeschirr & Backformen > Kochgeschirr > Schnell- & Einkochtöpfe: Einkochtöpfe; Schnellkochtöpfe
hr-HR: Dom i vrt > Kuhinja i blagovaonica > Posuđe za kuhanje i pečenje > Posuđe za kuhanje > Ekspres lonci i lonci za kuhanje pod tlakom: Lonci za kuhanje pod tlakom; Ekspres lonci
cs: Dům a zahrada > Kuchyně a jídelny > Nádobí na vaření a pečení > Kuchyňské nádobí > Tlakové a zavařovací hrnce: Zavařovací hrnce; Tlakové hrnce